臺灣高等法院刑事判決
111年度原交上易字第13號
上  訴  人  
即  被  告  陳俊霖




指定辯護人  曾柏鈞律師
上列上訴人因公共危險案件，不服臺灣臺北地方法院111年度審
原交易字第6號，中華民國111年5月11日第一審判決（起訴案號
：臺灣臺北地方檢察署111年度偵字第3138號），針對量刑提起
上訴，本院判決如下：
    主  文
上訴駁回。
    事實及理由
壹、審理範圍
　　新修正刑事訴訟法第348條規定於民國110年6月18日生效，
    本件於111年7月28日繫屬本院，依刑事訴訟法施行法第7條
    之13前段規定，應適用修正後刑事訴訟法第348條規定釐定
    上訴範圍。上訴人即被告陳俊霖（下稱被告）言明對於原判
    決之罪不提起上訴，僅對量刑部分提起上訴（見本院卷第12
    8頁），故本件上訴範圍僅限於刑之部分，合先敘明。
貳、本院就科刑所依附之犯罪事實及論罪，援用原判決所載（如
    附件）。
參、上訴駁回之說明：
一、被告上訴意旨略以：被告為家中經濟支柱，有父母需要扶養
    ，且其父親中風，需要其照顧，請求從輕量刑，給予其得易
    服社會勞動之機會等語，並提出其父親診斷證明書1紙為證
    。
二、原審就被告量刑部分，審酌被告已有多次酒後駕車之公共危
    險前科，此有本院被告前案紀錄表在卷可稽，足見其曾為相
    同罪質之犯行，被告明知酒精成分對人之意識能力具有影響
    ，酒後駕車對一般道路往來之公眾皆具有高度危險性，卻仍
    不恪遵法令，竟不知警惕再犯本案，堪認上開判罪科刑及執
    行並未使其心生警惕而仍心存僥倖，其雖悉酒精成分將降低
    駕駛人之專注、判斷、操控及反應能力，於本案服用酒類後
    ，竟仍騎乘有肇事危險性之普通重型機車，行駛在市區道路
    上，對交通安全已產生相當程度之危害，所為誠屬不該，參
    以被告坦承犯行之犯後態度；兼衡其測得吐氣所含酒精濃度
    達每公升0.53毫克之違反義務程度、駕駛動力交通工具之種
    類、時間與行駛路段，暨其自述國中畢業之智識程度、做工
    、日薪1,200元、未婚、需扶養雙親等家庭生活經濟狀況（
    見原審卷第81至82頁）等一切情狀，爰量處有期徒刑9月。
    原審於上開量刑時業已審酌被告之家庭、經濟生活情況，核
    原判決就刑罰裁量權之行使，既未逾越法定刑範圍，亦無顯
    然失當情形，且所量處之刑度，相對於刑法第185條之3之法
    定刑即2年以下有期徒刑範圍，顯無過重之可言。被告仍執
    前詞指摘原判決不當，即非有據。被告之上訴為無理由，應
    予駁回。
據上論斷，應依刑事訴訟法第368條、第373條，判決如主文。
本案經檢察官蔡偉逸提起公訴，檢察官黃和村到庭執行職務。
中　　華　　民　　國　　111 　年　　10　　月　　27　　日
                  刑事第十二庭  審判長法　官  陳如玲 
                                      法　官  廖建瑜
                                      法　官  魏俊明
以上正本證明與原本無異。
不得上訴。
                                      書記官  賴尚君
中　　華　　民　　國　　111 　年　　10　　月　　27　　日
附錄：本案論罪科刑法條全文
111年1月28日修正前中華民國刑法第185條之3
駕駛動力交通工具而有下列情形之一者，處2年以下有期徒刑，
得併科20萬元以下罰金：
一、吐氣所含酒精濃度達每公升零點二五毫克或血液中酒精濃度
    達百分之零點零五以上。
二、有前款以外之其他情事足認服用酒類或其他相類之物，致不
    能安全駕駛。
三、服用毒品、麻醉藥品或其他相類之物，致不能安全駕駛。
因而致人於死者，處3年以上10年以下有期徒刑；致重傷者，處1
年以上7年以下有期徒刑。
曾犯本條或陸海空軍刑法第54條之罪，經有罪判決確定或經緩起
訴處分確定，於五年內再犯第1項之罪因而致人於死者，處無期
徒刑或5年以上有期徒刑；致重傷者，處3年以上10年以下有期徒
刑。　　　　
--------------------------------------------------------
附件：
臺灣臺北地方法院刑事判決
111年度審原交易字第6號
公  訴  人  臺灣臺北地方檢察署檢察官
被      告  陳俊霖
選任辯護人  廖晏崧律師（法扶律師）
上列被告因公共危險案件，經檢察官提起公訴（111年度偵字第3
138號），因被告於本院準備程序中，就被訴事實為有罪之陳述
，經告知簡式審判程序意旨，並聽取公訴人及被告之意見後，改
依簡式審判程序審理，判決如下：
    主      文
陳俊霖吐氣所含酒精濃度達每公升零點二五毫克以上而駕駛動力
交通工具，處有期徒刑玖月。
    事實及理由
一、本案被告陳俊霖所犯係死刑、無期徒刑、最輕本刑為3年以
    上有期徒刑以外之罪，且非高等法院管轄第一審案件之罪，
    其於本院準備程序中就被訴事實為有罪之陳述，由本院依刑
    事訴訟法第273條之1第1項規定，裁定以簡式審判程序加以
    審理，且依同法第273條之2、第159條第2項之規定，不適用
    傳聞法則有關限制證據能力之相關規定；另依同法第310條
    之2準用同法第454條之規定，得製作略式判決書，如認定之
    犯罪事實、證據及應適用之法條，與起訴書之記載相同者，
    得引用之，合先敘明。
二、本案犯罪事實及證據，除證據部分另補充增列「被告於本院
    準備程序中及審理時之自白（見本院卷第75頁、第78至79頁
    、第80頁）」外，其餘犯罪事實及證據均引用檢察官起訴書
    之記載（如附件）。
三、論罪科刑之依據：
  ㈠被告行為後，刑法第185條之3第1項於民國111年1月28日修正
    公布，並於同年月30日生效，修正前刑法第185條之3第1項
    規定：「駕駛動力交通工具而有下列情形之一者，處二年以
    下有期徒刑，得併科二十萬元以下罰金：一、吐氣所含酒精
    濃度達每公升零點二五毫克或血液中酒精濃度達百分之零點
    零五以上。二、有前款以外之其他情事足認服用酒類或其他
    相類之物，致不能安全駕駛。三、服用毒品、麻醉藥品或其
    他相類之物，致不能安全駕駛。」，修正後刑法第185條之3
    第1項規定：「駕駛動力交通工具而有下列情形之一者，處
    三年以下有期徒刑，得併科三十萬元以下罰金：一、吐氣所
    含酒精濃度達每公升零點二五毫克或血液中酒精濃度達百分
    之零點零五以上。二、有前款以外之其他情事足認服用酒類
    或其他相類之物，致不能安全駕駛。三、服用毒品、麻醉藥
    品或其他相類之物，致不能安全駕駛。」，就上開修正前後
    法條相較，其法定刑之有期徒刑上限由2年提高為3年、罰金
    刑上限則由新臺幣（下同）20萬元提高為30萬元，足見修正
    後規定並無較有利於被告，是經新舊法比較結果，被告所犯
    本案仍應適用其行為時即111年1月28日修正前刑法第185條
    之3第1項第1款之規定。
  ㈡核被告所為，係犯111年1月28日修正前刑法第185條之3第1項
    第1款之吐氣所含酒精濃度達每公升0.25毫克以上而駕駛動
    力交通工具罪。
  ㈢爰以行為人之責任為基礎，審酌被告已有多次酒後駕車之公
    共危險前科，此有臺灣高等法院被告前案紀錄表在卷可稽，
    足見其曾為相同罪質之犯行。被告明知酒精成分對人之意識
    能力具有影響，酒後駕車對一般道路往來之公眾皆具有高度
    危險性，卻仍不恪遵法令，竟不知警惕再犯本案，堪認上開
    判罪科刑及執行並未使其心生警惕而仍心存僥倖。其雖悉酒
    精成分將降低駕駛人之專注、判斷、操控及反應能力，於本
    案服用酒類後，竟仍騎乘有肇事危險性之普通重型機車，行
    駛在市區道路上，對交通安全已產生相當程度之危害，所為
    誠屬不該；參以被告坦承犯行之犯後態度；兼衡其測得吐氣
    所含酒精濃度達每公升0.53毫克之違反義務程度、駕駛動力
    交通工具之種類、時間與行駛路段；暨其自述國中畢業之智
    識程度、做工、日薪1,200元、未婚、需扶養雙親等家庭生
    活經濟狀況（見本院卷第81至82頁）等一切情狀，爰量處如
    主文所示之刑，以示懲儆。
據上論斷，應依刑事訴訟法第273條之1第1項、第310條之2、第4
54條第2項、第299條第1項前段，刑法第2條第1項前段，111年1
月28日修正前刑法第185條之3第1項第1款，刑法施行法第1條之1
第1項，判決如主文。
本案經檢察官蔡偉逸提起公訴，檢察官劉文婷到庭執行職務。
中　　華　　民　　國　　111 　年　　5 　　月　　11　　日
                  刑事第二十二庭  法　官 葉詩佳
上正本證明與原本無異。
如不服本判決應於收受送達後20日內向本院提出上訴書狀，並應
敘述具體理由；其未敘述上訴理由者，應於上訴期間屆滿後20日
內向本院補提理由書（均須按他造當事人之人數附繕本）「切勿
逕送上級法院」。因疫情而遲誤不變期間，得向法院聲請回復原
狀。

                                  書記官 巫佳蒨
中　　華　　民　　國　　111 　年　　5 　　月　　11　　日
附錄本案論罪科刑法條全文：
111年1月28日修正前中華民國刑法第185條之3
駕駛動力交通工具而有下列情形之一者，處2年以下有期徒刑，
得併科20萬元以下罰金：
一、吐氣所含酒精濃度達每公升零點二五毫克或血液中酒精濃度
    達百分之零點零五以上。
二、有前款以外之其他情事足認服用酒類或其他相類之物，致不
    能安全駕駛。
三、服用毒品、麻醉藥品或其他相類之物，致不能安全駕駛。
因而致人於死者，處3年以上10年以下有期徒刑；致重傷者，處1
年以上7年以下有期徒刑。
曾犯本條或陸海空軍刑法第54條之罪，經有罪判決確定或經緩起
訴處分確定，於五年內再犯第1項之罪因而致人於死者，處無期
徒刑或5年以上有期徒刑；致重傷者，處3年以上10年以下有期徒
刑。　　
附件：
臺灣臺北地方檢察署檢察官起訴書
                                     111年度偵字第3138號
    被　　　告　陳俊霖　男　00歲（民國00年0月00日生）　　　　　　　　　　　住○○市○○區○○街00巷00號　　　　　　　　　　　　國民身分證統一編號：Z000000000號
上列被告因公共危險案件，已經偵查終結，認應該提起公訴，茲
將犯罪事實及證據並所犯法條分敘如下：
          犯罪事實
一、陳俊霖曾因公共危險案件，經臺灣高等法院以108年度原交
    上易字第15號案件判處有期徒刑6月，又因公共危險案件，
    經臺灣臺北地方法院（下稱臺北地院）以108年度原審交易
    字第22號案件判處有期徒刑8月確定，上開2案經臺北地院以
    109年度聲字第906號案件裁定應執行有期徒刑1年1月確定，
    於民國110年5月8日縮短刑期執行完畢，猶不知悔悟，復於1
    11年1月3日下午3時許，在新北市新店區央北一路某工地飲
    用酒類後，迄同日下午4時50分許，騎乘車牌號碼000-000號
    普通重型機車上路。嗣於同日下午5時9分許，行經新北市新
    店區央北一路與啟文路口時，為警攔檢並測得其呼氣酒精濃
    度達每公升0.53毫克。
二、案經新北市政府警察局新店分局報告偵辦。
        證據並所犯法條
一、證據：
（一）被告陳俊霖於警詢及偵查中之自白。
（二）酒精測定紀錄表、新北市政府警察局舉發違反道路交通管
      理事件通知單、呼氣酒精測試器檢定合格證書各1份。
二、核被告所為，係犯刑法第185條之3第1項第1款之公共危險罪
    嫌。又被告有犯罪事實欄所載之犯罪科刑執行情形，有本署
    刑案資料查註紀錄表在卷足憑，其於5年內故意再犯本件有
    期徒刑以上之罪，為累犯，請參酌司法院釋字第775號解釋
    意旨，審酌是否依刑法第47條第1項之規定加重其刑。
三、依刑事訴訟法第251條第1項提起公訴。
    此　致
臺灣臺北地方法院
中　　華　　民　　國　 111　　年　　1 　　月　　26　　日
                              檢　察　官  蔡  偉  逸